臺灣士林地方法院民事判決　　　　一○○年度訴字第八七二號
原　　　告　　臺灣中小企業銀行股份有限公司
法定代理人　　羅澤成
訴訟代理人　　陳俞卉
被　　　告　　卡尼亞實業有限公司
兼法定代理人　陳怡君　原住同上
被　　　告　　曹銘　原住臺北市○○區○○路00巷00弄0號3樓
上列當事人間請求清償借款事件，本院於民國一百年九月二十九
日言詞辯論終結，判決如下：
    主  文
被告應連帶給付原告新臺幣肆佰貳拾肆萬零壹佰伍拾捌元及如附
表所示之利息、違約金。
被告卡尼亞實業有限公司、陳怡君應連帶給付原告新臺幣萬零
捌佰陸拾柒元，及其中新臺幣貳萬玖仟柒佰陸拾元自民國一百
年七月一日起至清償日止，按週年利率百分之十九點七一計算之
利息。
訴訟費用新臺幣肆萬仟伍佰貳拾貳元由被告連帶負擔。
    事實及理由
甲、程序方面：
一、按當事人就一定法律關係而生之訴訟得以文書合意定第一審
    管轄法院，民事訴訟法第二十四條定有明文。查本件兩造就
    本件法律關係所生之訴訟，合意由本院管轄，有卷附授信約
    定書第十三條、連帶保證書第七條、商務卡約定條款第二十
    四條、信用卡保證書暨約定條款第六條可稽，依前開規定，
    本院自有管轄權。
二、被告經合法通知，未於言詞辯論期日到場，核無民事訴訟法
    第三百八十六條各款所列情形，爰依原告聲請，由其一造辯
    論而為判決。
乙、實體方面：
一、原告起訴主張：
  (一)被告卡尼亞實業有限公司（下稱卡尼亞公司）於民國九十九
    年五月四日邀被告陳怡君、曹銘為連帶保證人簽立借據及
    授信約定書，向原告借款新臺幣（下同）三百萬元，借款期
    間自同年月六日起至一百零四年五月六日止，自實際撥款日
    起，按月繳息，本金分六十期，按月平均攤還，每期攤還五
    萬元，利息按原告當時之二年期定期儲蓄存款機動利率加週
    年利率百分之四點六四五計付，嗣後隨原告二年期定期儲蓄
    存款機動利率調整而調整，並自調整日起，按調整後之週年
    利率計算，但最低承作利率不得低於百分之四點七，並約定
    被告卡尼亞公司如有任何一宗債務不依約清償本金、付息或
    經票據交換所宣告拒絕往來時，債務視為全部到期，另按借
    款總餘額，自應償付日起，逾期六個月以內者，按上開利率
    百分之十，逾期超過六個月者，按上開利率百分之二十加付
    違約金。
  (二)被告卡尼亞公司又於九十九年五月四日邀被告陳怡君、曹銘
    為連帶保證人，與原告簽立周轉金貸款契約及定期保證連
    帶保證書，向原告借款，約定自同年月六日起至一百年五月
    六日止，由被告卡尼亞公司出具借據及票據，於二百萬元之
    借款額度內，申請循環或分批動用，每筆借款期限最長不得
    超過六個月，本金一次清償，利息按年息百分之五點八八計
    算，嗣後隨原告二年期定期儲蓄存款機動利率調整時，自調
    整日起改按原告新公告二年期定期儲蓄存款機動利率加週年
    利率百分之四點六四五計付，但最低承作利率不得低於百分
    之四點七，並約定各筆借款到期，被告卡尼亞公司、陳怡君
    、曹銘應立即清償，如逾期償還本金或利息時，另按借款
    總餘額，自應償付日起，逾期六個月以內者，按上開利率百
    分之十，逾期超過六個月者，按上開利率百分之二十加付違
    約金。嗣被告卡尼亞公司先後於九十九年十一月十九日、同
    年十二月九日、同年月十五日、同年月二十日、同年月二十
    二日出具授信動用申請書及借據，依序向原告借款三十萬元
    、六十萬元、五十萬元、四十萬元、二十萬元。
  (三)被告卡尼亞公司另於九十九年五月五日邀被告陳怡君為連帶
    保證人簽立商務卡申請書及信用保證書暨約定條款，與原告
    成立信用卡使用契約，並領用卡號○○○○○○○○○○○
    七五一○七號ＶＩＳＡ商務卡使用，依約被告卡尼亞公司得
    於十萬元之信用額度內，在各特約商店記帳消費，但應於當
    期繳款截止日前向原告全部清償，或以循環信用方式繳付最
    低應繳金額，被告卡尼亞公司如連續二期未繳付最低應繳金
    額或經票據交換所公告拒絕往來，除喪失期限利益外，應另
    給付原告按週年利率百分之十九點七一計算之利息，並收取
    連續三個月違約金九百元。
  (四)詎被告卡尼亞公司就(一)所示借款本息，僅償付至一百年四月
    七日；就(二)所示周轉金貸款動撥五筆，約定到期一次清償本
    金，均已屆期，然被告卡尼亞公司所開立之還款支票，經原
    告提示已多張退票，並於一百年六月二十四日遭臺灣票據交
    換所以臺票通字第○○七○號公告拒絕往來；就(三)所示商務
    卡消費款，於一百年六月十七日繳付二千元後即未償付，屢
    催未果，依約視為全部到期，尚積欠借款本金四百二十七萬
    零一百二十五元及如附表所示之利息、違約金，另積欠商務
    卡消費款二萬九千九百六十七元（含本金二萬九千七百六十
    三元、利息二百零四元、違約金九百元）及其中二萬九千七
    百六十三元自一百年七月一日起至清償日止，按週年利率百
    分之十九點七一計算之利息，迄未清償，為此，依消費借貸
    、信用卡使用契約及連帶保證之法律關係，提起本件訴訟等
    語。並聲明：如主文第一、二項所示。
二、被告未於言詞辯論期日到場，亦未提出書狀作何聲明或陳述
    。
三、原告主張之事實，業據提出與所述相符之借據、授信約定書
    、周轉金貸款契約、授信動用申請書、連帶保證書、商務卡
    申請書、商務卡約定條款、信用卡保證書暨約定條款、原告
    二年期定儲機動放款利率歷史資料表、帳務明細表、臺灣票
    據交換所臺票通字第○○七○號拒絕往來戶公告、ＶＩＳＡ
    商務金卡消費明細表、消費總額報表、催告函及回執等件為
    證。被告經合法通知，未於言詞辯論期日到庭爭執，亦未提
    出任何書狀答辯以供本院斟酌，堪信原告之主張為真實。
四、按借用人應於約定期限內，返還與借用物種類、品質、數量
    相同之物；遲延之債務，以支付金錢為標的者，債權人得請
    求依法定利率計算之遲延利息，但約定利率較高者，仍從其
    約定利率；當事人得約定債務人於債務不履行時，應支付違
    約金，民法第四百七十八條、第二百三十三條第一項、第二
    百五十條第一項分別定有明文。被告積欠原告前開借款本金
    、信用卡消費款、利息及違約金，已如前述，揆諸前開規定
    ，自應負連帶清償責任。
五、從而，原告本於消費借貸及連帶保證之法律關係，訴請被告
    連帶給付四百二十四萬零一百五十八元及如附表所示之利息
    、違約金；又基於信用卡契約及連帶保證之法律關係，訴請
    被告卡尼亞公司、陳怡君連帶給付三萬零八百六十七元，及
    其中二萬九千七百六十三元自一百年七月一日起至清償日止
    ，按週年利率百分之十九點七一計算之利息，為有理由，應
    予准許。
六、本件依職權確定訴訟費用額為四萬三千五百二十二元〔計算
    式：四萬三千三百七十二元（第一審裁判費）＋一百五十元
    （公示送達刊登新聞紙費）＝四萬三千五百二十二元〕，應
    由被告連帶負擔。
七、據上論結，本件原告之訴為有理由，依民事訴訟法第三百八
    十五條第一項前段、第八十五條第二項、第八十七條第一項
    判決如主文。
中    華    民    國   100    年    9     月    30    日
                          臺灣士林地方法院民事第三庭
                              法      官  孫萍萍
以上正本證明與原本無異。
如對本判決上訴，應於判決送達後二十日內向本院提出上訴狀。
中    華    民    國   100    年    9     月    30    日
                              書  記  官  劉晏瑄
附表：
┌──┬───────┬───────┬────────┐
│編號│借款餘額即本金│利息計算期間及│違約金計算期間及│
│    │  （新臺幣）  │方式（民國）  │方式（民國）    │
├──┼───────┼───────┼────────┤
│ 一 │二百四十五萬元│自一百年四月七│自一百年五月七日│
│    │              │日起至清償日止│起至清償日止，逾│
│    │              │，按週年利率百│期在六個月以內者│
│    │              │分之六點一四五│，按上開利率百分│
│    │              │計算之利息    │之十，逾期超過六│
│    │              │              │個月者，按上開利│
│    │              │              │率百分之二十計算│
│    │              │              │之違約金        │
├──┼───────┼───────┼────────┤
│ 二 │九萬一千四百七│自一百年五月十│自一百年六月十九│
│    │十三元        │九日起至清償日│日起至清償日止，│
│    │              │止，按週年利率│逾期在六個月以內│
│    │              │百分之六點一四│者，按上開利率百│
│    │              │五計算之利息  │分之十，逾期超過│
│    │              │              │六個月者，按上開│
│    │              │              │利率百分之二十計│
│    │              │              │算之違約金      │
├──┼───────┼───────┼────────┤
│ 三 │五十九萬八千六│自一百年四月九│自一百年五月九日│
│    │百八十五元    │日起至清償日止│起至清償日止，逾│
│    │              │，按週年利率百│期在六個月以內者│
│    │              │分之六點一四五│，按上開利率百分│
│    │              │計算之利息    │之十，逾期超過六│
│    │              │              │個月者，按上開利│
│    │              │              │率百分之二十計算│
│    │              │              │之違約金        │
├──┼───────┼───────┼────────┤
│ 四 │五十萬元      │自一百年四月十│自一百年五月十五│
│    │              │五日起至清償日│日起至清償日止，│
│    │              │止，按週年利率│逾期在六個月以內│
│    │              │百分之六點一四│者，按上開利率百│
│    │              │五計算之利息  │分之十，逾期超過│
│    │              │              │六個月者，按上開│
│    │              │              │利率百分之二十計│
│    │              │              │算之違約金      │
├──┼───────┼───────┼────────┤
│ 五 │四十萬元      │自一百年四月二│自一百年五月二十│
│    │              │十日起至清償日│日起至清償日止，│
│    │              │止，按週年利率│逾期在六個月以內│
│    │              │百分之六點一四│者，按上開利率百│
│    │              │五計算之利息  │分之十，逾期超過│
│    │              │              │六個月者，按上開│
│    │              │              │利率百分之二十計│
│    │              │              │算之違約金      │
├──┼───────┼───────┼────────┤
│ 六 │二十萬元      │自一百年四月二│自一百年五月二十│
│    │              │十二日起至清償│二日起至清償日止│
│    │              │日止，按週年利│，逾期在六個月以│
│    │              │率百分之六點一│內者，按上開利率│
│    │              │四五計算之利息│百分之十，逾期超│
│    │              │              │過六個月者，按上│
│    │              │              │開利率百分之二十│
│    │              │              │計算之違約金    │
├──┼───────┴───────┴────────┤
│合計│四百二十四萬零一百五十八元                      │
└──┴────────────────────────┘